【裁判字號】    99,審易,1169
【裁判日期】    990716
【裁判案由】    恐嚇取財等
【裁判全文】
臺灣士林地方法院刑事判決            99年度審易字第1169號
公  訴  人  臺灣士林地方法院檢察署檢察官
被      告  甲○○
上列被告因恐嚇取財等案件，經檢察官提起公訴（99年度偵字第
5137號、第5138號、第5291號），被告於準備程序中就被訴事實
為有罪之陳述，本院合議庭裁定由受命法官獨任改依簡式審判程
序審理，並判決如下：
    主  文
甲○○竊盜，累犯，處有期徒刑參月；又毀越安全設備，於夜間
侵入住宅竊盜，累犯，處有期徒刑捌月；又竊盜，累犯，處有期
徒刑參月；又攜帶兇器竊盜，累犯，處有期徒刑捌月；又意圖為
自己不法之所有，以恐嚇使人將本人之物交付，未遂，累犯，處
有期徒刑柒月。應執行有期徒刑壹年陸月。
    事實及理由
一、本件犯罪事實及證據，除引用檢察官起訴書之記載（如附件
    起訴書）外，另更正並補充：(一)起訴書犯罪事實欄一之(二)第
    1 行所載「99年3 月7 日凌晨4 時44分許」等文字，應更正
    為「99年3 月7 日凌晨4 時44分許之夜間」；犯罪事實欄一
    之(四)第4 行所載「自用小車車門」等文字，應更正為「自用
    小客車車門」；起訴書證據清單及待證事實欄編號8 所載證
    據應增加「車籍查詢－基本資料詳細畫面1 紙」。(二)被告甲
    ○○於本院準備程序期日及審理中就起訴之犯罪事實自白不
    諱，核與起訴書所載之證據相符，足認被告上開任意性自白
    與事實相符，本件事證明確，被告犯行洵堪認定，均應依法
    論科。
二、按刑法第321 條第1 項第3 款之攜帶兇器竊盜罪，係以行為
    人攜帶兇器竊盜為其加重條件，此所謂兇器，其種類並無限
    制，凡客觀上足對人之生命、身體、安全構成威脅，具有危
    險性之兇器均屬之，且祇須行竊時攜帶此種具有危險性之兇
    器為已足，並不以攜帶之初有行兇之意圖為必要（最高法院
    79年臺上字第5253號判例參照）。次按刑法第321 條第1 項
    第2 款之「其他安全設備」，指門扇牆垣以外，依通常觀念
    足認防盜之一切設備而言，如門鎖、窗戶等（最高法院45年
    臺上字第1443號、55年臺上字第547 號判例參照），為防盜
    而裝設之窗戶，自屬「其他安全設備」。又刑法第321 條第
    1 項第1 款所謂之「夜間」，係指日出前、日沒後。本件被
    告甲○○於起訴書犯罪事實一之(四)所載竊盜犯行所持之螺絲
    起子1 支，為金屬材質，材質堅硬，並可撬開自用小客車車
    門門鎖，堪認在客觀上足以對人之生命、身體、安全構成威
    脅，具有相當之危險性，自屬兇器。核被告就起訴書犯罪事
    實欄一之(一)、(三)所為，均係犯刑法第320 條第1 項之普通竊
    盜既遂罪；就起訴書犯罪事實欄一之(二)所為，係犯同法第32
    1 條第1 項第1 款、第2 款之毀越安全設備於夜間侵入住宅
    竊盜罪；就起訴書犯罪事實欄一之(四)2 次所為，分別係犯同
    法第321 條第1 項第3 款之攜帶兇器竊盜罪及同法第346 條
    第3 項、第1 項之恐嚇取財未遂罪。被告就起訴書犯罪事實
    欄一之(四)所載恐嚇取財部分所為，係已著手於恐嚇取財犯罪
    行為之實行而不遂，為未遂犯，乃依法減輕其刑。又被告就
    起訴書犯罪事實欄一之(四)部分雖有2 次恐嚇取財未遂犯行，
    然2 次犯行係於密切接近之時、地向同一被害人所為，為接
    續犯，應僅論以一恐嚇取財未遂罪。被告所犯上開5 罪，犯
    意個別，應分論併罰。再被告有起訴書犯罪事實欄所載前科
    執行情形，此有臺灣高等法院被告前案紀錄表1 份在卷可憑
    ，其於前案有期徒刑執行完畢後，5 年以內故意再犯本件有
    期徒刑以上之各罪，為累犯，均應依法加重其刑，並就恐嚇
    取財未遂罪部分先加後減之。爰審酌被告正值壯年，不思依
    循正當途徑營生，竟冀望不勞而獲，竊取他人財物，復以傳
    送手機簡訊之方式，恐嚇被害人欲索取財物，造成被害人等
    受有財產上之損害，惟念其犯後始終坦承犯行，態度尚稱良
    好，兼衡其犯罪之動機、目的、手段、智識程度、家庭經濟
    狀況、被害人等所受財產上損害之程度等一切情狀，參酌公
    訴人之求刑，分別量處如主文所示之刑，並定其應執行刑，
    以示儆懲。公訴人雖以被告僅因缺錢而動輒犯案，有犯罪習
    慣，影響社會治安，請求依法宣告強制工作以矯正惡習，惟
    依卷附臺灣高等法院被告前案紀錄表所示，被告雖有多項犯
    罪前科，惟尚無因竊盜犯行而經法院判決有罪確定，本件雖
    有4 次竊盜犯行，然各犯行時間相距不久，且次數不多，尚
    難遽認被告確有竊盜之犯罪習慣，是公訴人之請求礙難准許
    。至被告所有供起訴書犯罪事實欄一之(四)所載竊盜犯行所用
    之螺絲起子及鑰匙等工具，均未經扣案，被告於警詢中復供
    稱已經丟棄，衡情應已滅失，為免將來執行困難，故不另宣
    告沒收，附此敘明。
據上論斷，應依刑事訴訟法第273 條之1 第1 項、第299 條第1
項前段、第310 條之2 、第454 條，刑法第320 條第1 項、第32
1 條第1 項第1 款、第2 款、第3 款、第346 條第3 項、第1 項
、第25條第2 項、第47條第1 項、第51條第5 款，刑法施行法第
1 條之1 第1 項、第2 項前段，判決如主文。
本案經檢察官黃育仁到庭執行職務。
中    華    民    國    99    年    7     月    16    日
                  刑事第一庭法  官  雷雯華
以上正本證明與原本無異。
如不服本判決應於收受判決後10日內向本院提出上訴書狀，並應
應敘述具體理由。其未敘述上訴理由者，應於上訴期間屆滿後20
日內向本院補提理由書(均須按他造當事人之人數附繕本)「切勿
逕送上級法院」。
                            書記官  陳麗津
中    華    民    國    99    年    7     月    16    日
附錄本判決論罪科刑之法條依據：
刑法第320 條第1 項
意圖為自己或第三人不法之所有，而竊取他人之動產者，為竊盜
罪，處5 年以下有期徒刑、拘役或5 百元以下罰金。
刑法第321 條第1 項
犯竊盜罪而有左列情形之一者，處6 月以上、5 年以下有期徒刑
：
一、於夜間侵入住宅或有人居住之建築物、船艦或隱匿其內而犯
    之者。
二、毀越門扇、牆垣或其他安全設備而犯之者。
三、攜帶兇器而犯之者。
四、結夥三人以上而犯之者。
五、乘火災、水災或其他災害之際而犯之者。
六、在車站或埠頭而犯之者。
刑法第346 條
意圖為自己或第三人不法之所有，以恐嚇使人將本人或第三人之
物交付者，處6 月以上5 年以下有期徒刑，得併科1 千元以下罰
金。
以前項方法得財產上不法之利益，或使第三人得之者，亦同。
前二項之未遂犯罰之。

司法院資訊處製作；財團法人民間司法改革基金會備份。
